臺灣高等法院臺南分院刑事判決　　　　 96年度上易字第498號
上　訴　人　臺灣雲林地方法院檢察署檢察官
被　　　告　丙○○
上列上訴人因被告竊盜案件，不服臺灣雲林地方法院96年度易字
第284號中華民國96年6月29日第一審判決（起訴案號：臺灣雲林
地方法院檢察署96年度偵字第2170號），提起上訴，被告為有罪
陳述，本案行簡式審判程序，本院判決如下：
    主  文
原判決撤銷。
丙○○犯攜帶兇器竊盜罪，共肆罪，各處有期徒刑柒月，均各減
為有期徒刑月又拾伍日，如易科罰金，以新台幣壹仟元折算壹
日，扣案之活動板手壹支、板手壹支、老虎夾子壹支，均沒收之
。應執行刑有期徒刑陸月，如易科罰金，以新台幣壹仟元折算壹
日，扣案之活動板手壹支、板手壹支、老虎夾子壹支，均沒收之
。
    事  實
一、丙○○意圖自己不法所有， 騎乘車牌號碼RZ-8379號輕型機
    車，攜帶客觀上足對他人生命、身體、安全構成威脅，而可
    為兇器之活動板手1支、板手1支、老虎夾子1支，並基於各
    別犯意，而為下列行為：
（一）民國96年4月14日下午3時至4時許，行經雲林縣四湖鄉○○村○○段38號乙○○所有之魚塭，以上開活動板手將該
      魚塭白鐵製水車軸心4支拆卸後竊取之，於同日晚間7時許
      ，持至雲林縣臺西鄉舊泉州49號趙宏元所開設之「三榮資
      源回收場」，以每公斤新臺幣（下同）95元，共865元之
      代價，變賣與不知情之趙宏元，所得供己花用。
（二）96年4月14日下午5時許，騎乘前揭機車至崙北村溪崙段甲○○所承租之魚塭，以上開活動板手拆卸甲○○所有之三
      馬及五馬抽水馬達各1部，白鐵製水風車葉片2片、水風車
      軸心4支等物品後竊取之，得手後於同年月16日晚間6時許
      ，持至雲林縣口湖鄉○○村○○路50號李秀盆之住處，以
      總金額1,160元之代價變賣與不知情之李秀盆，所得供己
      花用。
（三）96年4月17日晚間6時許，騎乘前揭機車至崙北村溪崙段某
      魚塭，以上開活動板手拆卸白鐵製水車軸心2支後，竊取
      得手。
（四）96年4月17日晚間7時許，騎乘前揭機車至崙北村溪崙段81
      號丁○○所有之魚塭，以上開活動板手拆卸白鐵製水車軸
      心1支後，竊取得手，惟當場遭丁○○發覺後逃逸。
二、嗣於96年4月17日晚間7時某分許，將竊得前揭一（四）之水
    車軸心1支，連同前揭犯罪事實一（三）所竊得之水車軸心2
    支，持至「三榮資源回收場」 以每公斤90元共630元之代價
    販賣與不知情之趙宏元。而於同日晚間7時30分許，丙○○
    返回丁○○之魚塭欲取回遺留在現場之衣物，為丁○○發覺
    並追問丙○○失竊之水車軸心是否為其所竊取，丙○○當場
    承認竊盜，丁○○遂報警處理，經警在丙○○所騎乘之上開
    機車置物箱內，扣得活動板手1支、板手1支、老虎夾子1支
    ，並在前揭「三榮資源回收場」及李秀盆住處，查獲前述乙○○等人所失竊之物品。
    理  由
一、認定犯罪事實所憑之證據及理由
（一）被告為認罪之答辯並坦承前揭事實（見本院96年9月26日
      審理筆錄）。
（二）證人趙宏元之證述（見警卷4至6頁，偵查卷15至16頁)。
（三）證人李秀盆之證述（見警卷7至9頁，偵查卷15至16頁)。
（四）被害人乙○○、甲○○、丁○○於警詢之陳述（見警卷10
      至15頁）
（五）雲林縣警察局臺西分局三崙派出所所製贓物認領保管單3
      紙、現場照片10張在卷可佐（見警卷16至18、20至24頁）
（六）有活動板手1支、板手1支、老虎夾子1支扣案可稽。
二、論罪科刑之理由
（一）核被告所為，均係犯刑法第321條第1項第3款之攜帶凶器
      竊盜罪。被告所犯上開4罪，犯意各別，行為互殊，應予
      分論併罰。
（二）
    1.審酌被告並無前科，有臺灣高等法院被告前案紀錄表在卷
      可考，素行不佳，一再竊取他人物品，為數不少，顯然皆
      缺乏自食其力賺取金錢並尊重他人財產權之觀念，造成民
      眾工作、生活諸多不便，難以輕縱，然被告年僅19歲，犯
      後坦承犯行，已有悔意，及身體狀況等一切情狀，各量處
      如主文第二項所示之刑。
    2.被告所犯上開四罪，其犯罪時間均在96年4月24日以前，
      合於減刑條件，爰均依中華民國96年罪犯減刑條例第2條
      第1項第3款、第7條、第9條規定減輕其刑，並定其應執行
      刑及諭知易科罰金之折算標準。
（三）活動板手1支、板手1支、老虎夾子1支，為被告所有，且
      攜往現場供或預供竊取本案物品所用，業經被告供承在卷
      ，爰依刑法第38條第1項第2款，均宣告沒收之。
三、撤銷改判之理由
（一）中華民國96年罪犯減刑條例自96年7月16日施行 ，原判決
      未及適用，尚有未洽。
（二）本件被告年僅19歲，犯後坦承犯行，態度良好已有悔意，
      原審就其所犯四個加重竊盜罪，各處有期徒刑七月，並定
      其應執行刑為有期徒刑一年，量刑應屬允當，檢察官上訴
      認為原審量刑過輕，為無理由，惟原判決既未及適用中華
      民國96年罪犯減刑條例，自應由本院將原判決撤銷改判。
四、應適用之法律：
（一）程序法方面：刑事訴訟法第369條第1項前段、第364條、
      第299條第1項前段。
（二）刑法第321條第1項第3款、第51條第5款、第41條第1項前
      段、第2項、第38條第1項第2款，中華民國九十六年罪犯
      減刑條例2條第1項第3款、第7條、第9條。
本案經檢察官吳忠賢到庭執行職務。
中　　華　　民　　國　　96　　年　　10　　月　　11　　日
                  刑事第三庭    審判長法　官  陳義仲
                                      法　官  宋明蒼
                                      法　官  蔡勝雄
以上正本證明與原本無異。
不得上訴。
　　　　　　　　　　　　　　　　　　　書記官  汪姿秀
中　　華　　民　　國　　96　　年　　10　　月　　12　　日
本案論罪科刑法條：
中華民國刑法第321條第1項第3款
（加重竊盜罪）
犯竊盜罪而有左列情形之一者，處6月以上、5年以下有期徒刑：
三  攜帶兇器而犯之者。
